# 请教企业清算

提问人：520369 时间：2010-04-23 16:30:25
一个企业清算，其所有的非货币性资产是否需要变现？如果光货币资金已近把所有的负债都偿还清了,非货币性资产能否有股东直接所有？ 谢谢啊 要是变现的话 没有房产证的房屋怎么办？这是个国有企业拿他的股权投资怎么变现呢？有什么程序？谢谢

回答人：chenyiwei
回复 楼主 520369 的帖子在确保所有负债都得到清偿的前提下，剩余资产如为非货币性资产的，可以直接分配给股东，并不一定必须变现。但税务上需要视为资产转让，被清算企业需按常规方式计缴相关的流转税，并将这些非货币性资产的公允价值与帐面价值之间的差额计入清算期间的所得中，接受这些财产的股东可以以公允价值作为所接受的资产的计税基础。